【裁判字號】    94,訴,552
【裁判日期】    950719
【裁判案由】    毒品危害防制條例
【裁判全文】
臺灣臺南地方法院刑事判決               94年度訴字第552號
公  訴  人  臺灣臺南地方法院檢察署檢察官
被      告  辛○○
                    現於臺灣台南監獄附設戒治所
指定辯護人  丁○○  本院公設辯護人
上列被告因毒品危害防制條例案件，經檢察官提起公訴（93年度
偵字第5886號），本院判決如下：
    主  文
辛○○連續販賣第一級毒品，累犯，處無期徒刑；褫奪公權終身
；販賣毒品所得新臺幣壹萬柒仟參佰元沒收之，如全部或一部不
能沒收時，以其財產抵償之。扣案如附表三編號一所載之海洛因
均沒收銷燬之；扣案如附表三編號三所載之夾鏈袋均沒收。又連
續販賣第二級毒品，累犯，處有期徒刑拾年，販賣毒品所得新臺
幣貳萬元沒收之，如全部或一部不能沒收時，以其財產抵償之。
扣案如附表三編號二所載之安非他命均沒收銷毀之，扣案如附表
三編號三之夾鏈袋均沒收。應執行無期徒刑，褫奪公權終身；販
賣毒品所得新臺幣參萬柒仟參佰元沒收之，如全部或一部不能沒
收時，以其財產抵償之；扣案如附表三編號一、二所載第一級毒
品海洛因、第二級毒品安非他命均沒收銷燬之，如附表三編號三
所示之夾鏈袋均沒收之。
    事  實
壹、辛○○綽號「拉西」（台語）前因妨害自由案件，經法院判
    處有期徒刑一年確定，於民國91年5月16日執行完畢。
貳、詎辛○○仍不知悔改，於前開有期徒刑執行完畢後五年內，
    意圖營利，分別基於販賣第一級毒品海洛因及第二級毒品安
    非他命之概括犯意，自93年3月初起，分別以每半錢（每錢
    為3.75公克）新臺幣（下同）1萬元，每錢6千元之代價，連
    續向姓名年籍不詳之成年男子「阿清」，販入數量不詳之第
    一級毒品海洛因及第二級毒品安非他命，並將之分裝為小包
    ，以供販賣之用。再分別承前開概括犯意，以其所有之0000
    000000號、0000000000號行動電話（均未扣案），供為販賣
    第一級毒品海洛因及第二級毒品安非他命之聯絡工具，並分
    別於附表一所載之時、地販賣第一級毒品海洛因，並獲販賣
    毒品所得，及於附表二所載之時、地販賣第二級毒品安非他
    命，並獲販賣毒品所得。
參、嗣經警於93年6月1日上午12時許，持本院法官核發搜索票，
    至辛○○位於臺南縣柳營鄉○○路○段115號住處，扣得如附
    表三所載之物。
肆、案經臺南縣警察局麻豆分局報請臺灣臺南地方法院檢察署檢
    官偵查後提起公訴。
    理  由
壹、被告之辯解及辯護意旨：
    訊據被告辛○○固不否認曾向「阿清」購買第一級毒品海洛
    因、第二級毒品安非他命，及0000000000號及0000000000
    號行動電話為其所使用，及經警查獲所扣得之物品均為其所
    有等事實，惟矢口否認有何販賣第一級毒品海洛因及第二級
    毒品安非他命之犯行，辯稱：並未販賣安非他命予乙○○、
    戊○○，亦未販賣海洛因、安非他命予己○○、丙○○及甲○○云云。
貳、本院有罪心證之理由：
  一程序問題：
    關於本案各項證據方法，其證據能力之有無之認定，詳如本
    院九十五年七月四日裁定所示。
  二本院認定事實所憑之證據：
    (一)被告販賣第一級毒品海洛因部分：
      1.被告販賣第一級毒品海洛因予己○○之事實，業據證人
        即買毒者己○○於93年9月2日檢察官偵查時具結證稱：
        自92年11月起至93年7月止，施用第一級毒品海洛因，
        毒品來源只向「拉西」買，認識辛○○，他綽號「拉西
        」，每次均以900元至1000元購買，900元與1千元之數
        量一樣，是因有時被告折價，均用夾鏈袋裝，都直接在
        他家買的，至少買了七、八次，不會超過十次，我曾住
        在被告家裡等語（參見偵卷第146頁至第152頁）。茲詳
        稽上開證人己○○前於偵查中所供，就買毒之時間、地
        點、次數、金額及賣毒之人均供證至詳，且合於經驗法
        則，足堪採信。據此足認證人己○○確有付款向被告購
        得毒品海洛因。再者，證人己○○就其長期施用第一級
        毒品海洛因，而其於93年6月13日及9月1日經警查獲而
        採尿送驗，尿液呈嗎啡陽性反應，此有臺南縣警察局麻
        豆分局偵辦刑案採證送驗尿液名冊、臺南縣生局檢驗
        成績書各2紙可憑（參見偵查卷第233、234頁、239、24
        0頁），是以證人己○○係長期施用第一級毒品海洛因
        之人，應可認定，且揆諸其與被告間並無仇恨，其所為
        買毒吸用之證詞確可採信。至於證人己○○雖於本院審
        理時，翻異前詞，改稱因偵查時毒癮發作，故其在警察
        局所為指認與檢察官偵查時所為之供述均非出於真實，
        證詞均不實云云（參見本院95年7月5日審判筆錄），惟
        本院揆諸證人己○○於檢察官偵查時所為之供述內容，
        不僅對答流暢，甚至連毒品重量一樣但販售價格不同是
        因被告折價等特點，均說明甚詳，足認其當時並無毒癮
        發作以致心神喪失虛偽陳述之情況，從而，其於本院審
        理時所為之證詞即係出於迴護被告之詞，不足採信，證
        人己○○此部分應涉偽證罪嫌，應由檢察官另行偵辦處
        理，附此說明。
      2.被告販賣第一級毒品海洛因予丙○○之事實，業據證人
        即買毒者丙○○於93年9月6日檢察官偵查時具結證稱：
        自93年4月25日開始至8月10日止，施用第一級毒品海洛
        因，認識辛○○，他綽號「拉西」，從4月開始向他購
        買海洛因，我叫乙○○打電話給他，叫他拿1千元出來
        ，都以電話聯絡，地點都是他指定的，有時會打電話給
        他，他就會過來，有時候他會拿到嘉義上海路加油站給
        我，因為那地方距離我家較近，他指定地點有在他家外
        面交易，我到家外面等他，他會從外面拿毒品過來給我
        ，他家前面有小空地，他家的門是玻璃門。還有約在新
        營市公誠國小，大部分都是約在他家外面。我只有叫乙○○我打電話一、二次，後來都是我自己打電話給，
        我用我0000000000號、0000000000號行動電話與他0938
        的電話聯絡，海洛因與安非他命共買有二十幾次，但無
        法分清楚海洛因及安非他命各幾次（參見偵卷第177頁
        至第181頁）。又被告位於臺南縣柳營鄉○○路○段115
        號住處，屋前有一空地，正門即落地玻璃窗等情節，亦
        有現場圖暨現場照片8張在卷可佐（參見偵查卷第224頁
        至第229頁），茲互核上開證人丙○○前於偵查中所供
        ，就買毒之時間、地點特徵（被告住處前有一空地、屋
        前有落地玻璃窗）、次數、金額及賣毒之人均供證至詳
        ，且合於經驗法則，足堪採信。據此足認證人丙○○確
        有付款向被告購得毒品海洛因，且揆諸其與被告間並無
        仇恨，其所為買毒吸用之證詞確可採信，此部分之事實
        益可認定。惟證人丙○○無法明確區別購買毒品海洛因
        、安非他命之次數，本院茲以證人丙○○向被告共購買
        二十餘次毒品，以最有利被告及符合經驗法則為原則，
        因證人丙○○購買第一級毒品海洛因及第二級毒品安非
        他命各為十次，一併附明。
      3.被告販賣第一級毒品海洛因予甲○○之事實，業據證人
        即買毒者甲○○於93年9月14日檢察官偵查時具結證稱
        ：自93年4、5月間開始施用安非他命，隔約十天後再施
        用海洛因，最後施用毒品約在8月25日、26日，安非他
        命最初是向綽號「拉西」買的，他的名字叫辛○○，因
        為他是我之前在台南監獄執行時是牢友，安非他命與海
        洛因都是向他買，均以他的行動電話與他聯絡，電話號
        碼如警局所說，在警局經警提示由我辨識，那時我都住
        在旅社，他都會拿來旅社給我，安非他命一次拿一包一
        千元，有時拿二千元，購買海洛因之方式與安非他命一
        樣等語（參見偵查卷第207頁至211頁）。茲互核上開證
        人甲○○前於偵查中所供，就買毒之時間、地點、金額
        及賣毒之人均供證至詳，且合於經驗法則，足堪採信。
        據此足認證人甲○○確有付款向被告購得毒品海洛因，
        且揆諸其與被告間並無仇恨，其所為買毒吸用之證詞確
        可採信。至於證人甲○○就其購買第一級海洛因毒品之
        次數，雖因於檢察官偵訊時未予說明，惟本院認以最有
        利被告之方式，而認定次數為一次，而採為認定事實之
        依據，併此敘明，此部分之事實益可認定。
      4.本件復有扣案如附表三所載之海洛因13包、分裝夾鍊袋
        一批足資佐證，且該13包粉末毒品經鑑定結果確係含第
        一級毒品海洛因成分，有如附表三備註欄所載鑑定通知
        書一紙附卷足憑。被告尿液雖驗有嗎啡陽性反應，但在
        其住處所查獲之第一級毒品海洛因竟達13小包之多，顯
        非單純供己吸用，益足認被告有販賣海洛因之犯行。綜
        上所述，足認被告所辯，應係卸責之詞，均不足採信，
        事證明確，被告販賣第一級毒品海洛因犯行可以認定。
    (二)被告販賣第二級毒品安非他命部分：
      1.被告販賣第二級毒品安非他命予乙○○之事實，業據證
        人即買毒者乙○○於本院審理時，具結證稱：曾將錢二
        次交予被告，一次是3千元，一次是1千元，被告將安非
        他命裝在夾鏈袋交付，是大家集資合買等語（參見本院
        95年7月5日審判筆錄），據此足認證人乙○○確有付款
        向被告購得毒品安非他命之事實。至於證人乙○○雖證
        稱係出錢合資購買云云，被告亦辯稱，係合資購買云云
        。但查無被告確有出錢合資之憑據，被告亦未能供明合
        資後係向何人購得毒品。是以，本件依上揭證據，僅顯
        示證人乙○○確有付款向被告買毒品，而被告亦有依證
        人之付款而交付毒品之販賣事實，而未顯示有被告所辯
        稱或證人乙○○所證稱之合買或幫忙買之事實，且證人
        乙○○於該次偵查庭接受訊問時，意識清楚，亦無其他
        顯不可信之情況，其證言至屬可信。據此足認被告確有
        販毒予證人乙○○之犯行。
      2.被告販賣第二級毒品安非他命予丙○○之事實，業據證
        人即買毒者丙○○於93年9月6日檢察官偵查時具結證稱
        ：自93年4月開始施用安非他命，安非他命是向「拉西
        」買的，一手交錢一手交貨，每次買一千元，是乙○○
        介紹的，都以電話聯絡，地點都是他指定的，有時會打
        電話給他，他就會過來，有時候他會拿到嘉義上海路加
        油站給我，因為那地方距離我家較近，他指定地點有在
        他家外面交易，我到家外面等他，他會從外面拿毒品過
        來給我，他家前面有小空地，他家的門是玻璃門。還有
        約在新營市公誠國小，大部分都是約在他家外面。我只
        有叫乙○○我打電話一、二次，後來都是我自己打電
        話，我用我0000000000號、0000000000號行動電話與他
        0938的電話聯絡，海洛因與安非他命共買有二十幾次，
        但無法分清楚海洛因及安非他命各幾次（參見偵卷第
        177頁至第181頁）。又證人丙○○長期施用第二級毒品
        安非他命，其於93年9月5日經警查獲採尿送驗後，尿液
        呈甲基安非他命陽性反應，此有臺南縣警察局麻豆分局
        偵辦刑案採證送驗尿液名冊、臺南縣生局檢驗成績書
        各2紙可憑（參見偵查卷第237、238頁）。是以證人丙○○係長期施用第二級毒品安非他命之人，應可認定。
        又被告位於臺南縣柳營鄉○○路○段115號住處，屋前有
        一空地，正門即落地玻璃窗等情節，亦有現場圖暨現場
        照片8張在卷可佐（參見偵查卷第224頁至第229頁），
        茲互核上開證人丙○○前於偵查中所供，就買毒之時間
        、地點特徵（被告住處前有一空地、屋前有落地玻璃窗
        ）、次數、金額及賣毒之人均供證至詳，且合於經驗法
        則，足堪採信。據此足認證人丙○○確有付款向被告購
        得毒品安非他命，且揆諸其與被告間並無仇恨，其所為
        買毒吸用之證詞確可採信，此部分之事實益可認定。惟
        證人丙○○無法明確區別購買毒品海洛因、安非他命之
        次數，本院茲以證人丙○○向被告共購買二十餘次毒品
        ，以最有利被告及符合經驗法則為原則，因證人丙○○
        購買第一級毒品海洛因及第二級毒品安非他命各為十次
        ，一併附明。
      3.被告販賣第二級毒品安非他命予戊○○之事實，業據證
        人即買毒者戊○○於93年9月14日檢察官偵查時具結證
        稱：「自93年3、4月間又開始施用安非他命，安非他命
        是向綽號「拉西」購買的，他叫辛○○，每次我都與他
        合資一起買毒品回來施用，我較有錢就出二千元，較沒
        有錢就出一千元，我錢給他後，他一出去都是幾個小時
        ，回來再把毒品給我，（提示你之前在警訊之偵訊筆錄
        ）警察有唸給我聽，我有一邊比對筆錄記載內容，認為
        無誤才簽名的」等語（參見偵查卷第213頁至第217頁）
        ，而依證人戊○○於警詢中稱「自93年4、5月間開始向
        辛○○購買第二級毒品安非他命吸食，有時候以我的電
        話0000000000號打給辛○○0000000000聯絡，每次都是
        聯絡或見面後，他會先跟我拿購安非他命的錢，經過幾
        小時後，再拿安非他命到約定的柳營路邊或我家外面交
        給我，大概跟他拿過五、六，身上錢較多就拿二千元跟
        他買，錢較少就拿一千元，每次都是買一包」等語（參
        見南縣麻警三字第093010707號警卷第7至第11頁 ）。
        茲互核上開證人戊○○前於偵查中所供，就買毒之時間
        、地點、次數、金額及賣毒之人均供證至詳，且合於經
        驗法則，足堪採信。據此足認證人戊○○確有付款向被
        告購得毒品安非他命。再者，證人戊○○就其長期施用
        第二級毒品安非他命，而其於93年8月31日經警查獲而
        採尿送驗，尿液呈甲基安非他命陽性反應，此有臺南縣
        警察局麻豆分局偵辦刑案採證送驗尿液名冊、臺南縣
        生局檢驗成績書各1紙可憑（參見偵查卷第239、240頁
        ），是以證人戊○○確係長期施用第二級毒品安非他命
        之人，應可認定，且揆諸其與被告間並無仇恨，其所為
        買毒吸用之證詞確可採信。
      4.被告販賣第二級毒品安非他命予甲○○之事實，業據證
        人即買毒者甲○○於人93年9月14日檢察官偵查時具結
        證稱：自93年4、5月間開始施用安非他命，隔約十天後
        再施用海洛因，最後施用毒品約在8月25日、26日，安
        非他命最初是向綽號「拉西」買的，他的名字叫辛○○
        ，因為他是我之前在台南監獄執行時是牢友，安非他命
        與海洛因都是向他買，均以他的行動電話與他聯絡，電
        話號碼如警局所說，在警局經警提示由我辨識，那時我
        都住在旅社，他都會拿來旅社給我，安非他命一次拿一
        包一千元，有時拿二千元等語（參見偵查卷第207頁至
        211頁）。茲互核上開證人甲○○前於偵查中所供，就
        買毒之時間、地點、金額及賣毒之人均供證至詳，且合
        於經驗法則，足堪採信。據此足認證人甲○○確有付款
        向被告購得毒品安非他命，且揆諸其與被告間並無仇恨
        ，其所為買毒吸用之證詞確可採信。至於證人甲○○就
        其購買第二級毒品安非他命之次數，雖因於檢察官偵訊
        時未予說明，惟本院認以最有利被告之方式，而認定次
        數一次，而採為認定事實之依據，併此敘明，此部分之
        事實益可認定。
      5.本件復有扣案如附表三所載之安非他命5包、分裝夾鍊
        袋足資佐證，且該5包粉末毒品經鑑定結果確係含第二
        級毒品安非他命成分，有如附表三備註欄所載鑑定通知
        書一紙附卷足憑。被告尿液雖驗有甲基安非他命陽性反
        應，但在其住處所查獲之第二級毒品安非他命竟達5小
        包之多，顯非單純供己吸用，益足認被告有販賣安非他
        命之犯行。綜上所述，足認被告所辯，應係卸責之詞，
        均不足採信，事證明確，被告販賣第二級毒品安非他命
        犯行可以認定。
參、論罪科刑：
  一新舊刑法比較：
    (一)被告前因妨害自由案件，經法院判處有期徒刑有期徒刑一
      年確定，甫於九十一年五月十六日執行完畢，此有臺灣高
      等法院被告前案紀錄表乙紙附卷可稽，茲於五年以內再故
      意犯本件有期徒刑以上之罪，不論依修正前之刑法第47條
      ，或修正後之刑法第47條第1項之規定，均構成累犯，對
      被告而言並無有利或不利之情形，自不生新舊法比較之問
      題，應逕依修正前之刑法第47條，論以累犯，並加重其刑
      。
    (二)被告行為後，刑法第56條連續犯之規定，業於94年1月7日
      修正公布刪除，並於95年7月1日生效施行，則被告之犯行
      ，因行為後新法業已刪除連續犯之規定，此刪除雖非犯罪
      構成要件之變更，但顯已影響行為人刑罰之法律效果，自
      屬法律有變更，依新法第2條第1項規定，比較新、舊法結
      果，仍應適用較有利於被告之行為時法律即舊法論以連續
      犯（最高法院95年第8次刑事庭會議決議參照）。
  二查被告接受他人交付之價款而交付第一級毒品海洛因、第二
    級毒品安非他命之行為，並具有互為對價之關係，應係販賣
    第一級毒品海洛因、第二級毒品安非他命之行為，核其所為
    ，分別係犯毒品危害防制條例第4條第1項、第2項之罪。被
    告分別先後多次販賣海洛因、安非他命之行為，時間緊接，
    方法相同，顯係基於概括犯意反覆為之，均各應依連續犯規
    定論以一罪。被告有如事實欄所載之前科，其於有期徒刑執
    行完畢後，再犯本罪，為累犯。惟因販賣第一級毒品罪之法
    定刑度為死刑、無期徒刑，販賣第二級毒品罪其中之法定刑
    度無期徒刑部分，依刑法第64條第1項、第65條第1項規定，
    不得加重其刑，故不予加重。被告販賣毒品前，持有毒品之
    低度行為已為販賣之高度行為吸收，均不另論罪。又所犯二
    罪間，犯意各別、行為互異，應分論併罰。爰審酌被告前已
    有犯罪前科，本案構成累犯，素行不佳，又再犯本罪，足認
    並無悔意，被告分別販賣第一級毒品、第二級毒品供他人施
    用，戕害他人身體健康至深且鉅，及被告販賣毒品之對象、
    次數，期間等犯罪情節，犯後均否認犯行，顯無悔意等一切
    情狀，分別量處如主文所示之刑，定應執行刑，並依刑法第
    37 條第1項之規定，宣告褫奪公權終身。
  三沒收部分：
    (一)扣案如附表三所載被告所有之海洛因13包、安非他命5包
      ，依應依毒品危害防制條例第18條第1項前段，沒收銷燬
      之，被告販賣毒品如附表一、附表二所載所得，均依毒品
      危害防制條例第19條第1項，宣告沒收，販毒所得如全部
      或一部不能沒收時，以其財產抵償之。扣案之如附表編號
      三分裝夾鍊袋，係被告所有，業據其供明在卷，且與販賣
      毒品有直接關聯性，亦應依毒品危害防制條例第19條第1
      項宣告沒收。
    (二)又被告所有之行動電話0000000000號、0000000000號，均
      非違禁物，且未扣案，亦非專供被告販賣毒品所用之物，
      爰不宣告沒收。
    (三)又扣案物尚有海洛因殘渣袋1包、吸食安非他命玻璃管二
      支，均屬被告施用毒品所用之物（業經檢察官另案偵查）
      ，與本案無涉，不另為宣告沒收。
據上論斷，應依刑事訴訟法第299條第1項前段，毒品危害防制條
例第4條第1項、第2項、第18條第1項前段、第19條第1項，刑法
第11條前段、修正前刑法第47條、修正前刑法第56條、第51條第
4款、第37條第1項，判決如主文。
本案經檢察官蔡麗宜偵查後提起公訴；檢察官庚○○到庭執行職
務。
中    華    民    國    95    年     7    月    19    日
                  刑事第八庭    審判長法  官  蘇義洲
                                      法  官  徐文瑞
                                      法  官  洪士傑
以上正本證明與原本無異。
如不服本判決，應於判決送達後10日內，向本院提出上訴狀。（
應附繕本）
                                      書記官  王政煌
中    華    民    國    95    年    7     月    19    日
附錄本判決論罪科刑法條：
毒品危害防制條例第4條第1項、第2項
製造、運輸、販賣第一級毒品者，處死刑或無期徒刑；處無期徒
刑者，得併科新臺幣1千萬元以下罰金。
製造、運輸、販賣第二級毒品者，處無期徒刑或7年以上有期徒
刑，得併科新臺幣7百萬元以下罰金。
附表一【販賣第一級毒品海洛因所得計算表】
┌───┬─────┬─────┬────┬──────┬─────────┐
│買受人│ 買受期間 │買受頻率（│買受金額│最低買受金額│   備        註   │
│      │          │以最小值計│（以最小│（新臺幣）  │                  │
│      │          │算）      │值計算）│            │                  │
├───┼─────┼─────┼────┼──────┼─────────┤
│己○○│93年3月起 │共8次     │每次900 │7200元      │證人己○○結稱在被│
│      │至5月中旬 │          │元      │            │告住處，以每包900 │
│      │止        │          │        │            │或1000元代價，向被│
│      │          │          │        │            │告購買7、8次，不超│
│      │          │          │        │            │過10次。          │
├───┼─────┼─────┼────┼──────┼─────────┤
│丙○○│93年4月至8│共約10次  │每次1千 │1萬元       │證人丙○○結稱在被│
│      │月止（不包│          │元      │            │告住處、臺南縣新營│
│      │含93年6月1│          │        │            │市公誠國小、嘉義市│
│      │日起至7月 │          │        │            │上海路之加油站等處│
│      │31日止，證│          │        │            │，以每包1千元價格 │
│      │人丙○○羈│          │        │            │，向被告購買海洛因│
│      │押於台南看│          │        │            │、安非他命共20餘次│
│      │守所期間）│          │        │            │。但無法分清二種毒│
│      │          │          │        │            │品各購買幾次      │
├───┼─────┼─────┼────┼──────┼─────────┤
│甲○○│93年4月起 │1次       │每次1千 │1千元       │證人甲○○結稱在臺│
│      │至5月底止 │          │元      │            │南縣市旅社，以每包│
│      │          │          │        │            │1千元至2千元之代價│
│      │          │          │        │            │，向被告購買海洛因│
│      │          │          │        │            │、安非他命。（無法│
│      │          │          │        │            │說明次數）        │
├───┴─────┴─────┴────┴──────┴─────────┤
│以上合計：新臺幣一萬八千二百元                                            │
└─────────────────────────────────────┘
附表二【販賣安非他命毒所得計算表】
┌───┬─────┬─────┬────┬──────┬─────────┐
│買受人│ 買受期間 │買受頻率（│買受金額│最低買受金額│   備        註   │
│      │          │以最小值計│（以最小│（新臺幣）  │                  │
│      │          │算）      │值計算）│            │                  │
├───┼─────┼─────┼────┼──────┼─────────┤
│乙○○│93年3月至5│2次       │第1次3千│共4千元     │證人乙○○結稱交予│
│      │月止      │          │元、第2 │            │被告3千元、1千元，│
│      │          │          │次1千元 │            │與被告合買安非他命│
│      │          │          │        │            │。                │
├───┼─────┼─────┼────┼──────┼─────────┤
│丙○○│93年4月至8│共約10次  │每次1千 │1萬元       │證人丙○○結稱在被│
│      │月止（不包│          │元      │            │告住處、臺南縣新營│
│      │含93年6月1│          │        │            │市公誠國小、嘉義市│
│      │日起至7月 │          │        │            │上海路之加油站等處│
│      │31日止，證│          │        │            │，以每包1千元價格 │
│      │人丙○○羈│          │        │            │，向被告購買海洛因│
│      │押於台南看│          │        │            │、安非他命共20餘次│
│      │守所期間）│          │        │            │。但無法分清二種毒│
│      │          │          │        │            │品各購買幾次      │
├───┼─────┼─────┼────┼──────┼─────────┤
│戊○○│93年4、5月│共約5次   │每次1千 │5千元       │證人戊○○於偵查中│
│      │間        │          │元      │            │結稱每次以1千元或 │
│      │          │          │        │            │2000代價，在臺南縣│
│      │          │          │        │            │柳營鄉某路旁，或臺│
│      │          │          │        │            │南縣柳營鄉○○路  │
│      │          │          │        │            │256號之1住處旁，向│
│      │          │          │        │            │被告購買安非他命約│
│      │          │          │        │            │5、6次。          │
├───┼─────┼─────┼────┼──────┼─────────┤
│甲○○│93年4月至 │1次       │每次1千 │1千元       │證人甲○○結稱每次│
│      │5月底止   │          │元      │            │以1千元或2千元代價│
│      │          │          │        │            │，在臺南縣市之旅社│
│      │          │          │        │            │，向被告購買海洛因│
│      │          │          │        │            │、安非他命。（均未│
│      │          │          │        │            │說明次數）        │
├───┴─────┴─────┴────┴──────┴─────────┤
│以上合計：新臺幣二萬元                                                    │
└─────────────────────────────────────┘
附表三
┌───┬──────┬──────┬───────────────┐
│編號  │物品名稱    │數量        │備註                          │
├───┼──────┼──────┼───────────────┤
│1     │第一級毒品海│13包        │法務部調查局93年7月20日調科壹 │
│      │洛因        │（合計淨重  │字第200004941號鑑定通知書（偵 │
│      │            │1.01公克，空│查卷第35頁）                  │
│      │            │包裝重4.09公│                              │
│      │            │克，均含第一│                              │
│      │            │級第六項毒品│                              │
│      │            │海洛因成分）│                              │
├───┼──────┼──────┼───────────────┤
│2     │第二級毒品安│5包         │內政部警政署刑事警察局93年7月 │
│      │非他命      │（總淨重4.8 │27日刑鑑字第930127307號鑑驗通 │
│      │            │公克，經取  │知書（偵查卷32頁）            │
│      │            │0.16公克鑑驗│                              │
│      │            │用罄，總餘  │                              │
│      │            │3.92公克，均│                              │
│      │            │呈甲基安非他│                              │
│      │            │命）        │                              │
├───┼──────┼──────┼───────────────┤
│3     │空夾鏈袋    │7包         │                              │
│      │            │            │                              │
└───┴──────┴──────┴───────────────┘


司法院資訊處製作；財團法人民間司法改革基金會備份。
